臺灣雲林地方法院刑事判決　　　　　　　　　　　　　九十三年度訴字第一五一號
　　公　訴　人　臺灣雲林地方法院檢察署檢察官
　　被　　　告　乙○○
右列被告因違反毒品危害防制條例案件，經檢察官提起公訴（九十二年度毒偵字第六
九一號），及移
號），經檢察官擴張犯罪事實，於本院準備程序進行中，被告就被訴事實為有罪之陳
述，經本院合議庭裁定改依簡式審判程序審理，判決如左：
    主  文
乙○○連續施用第壹級毒品，累犯，處有期徒刑壹年；扣案殘留海洛因成分之煙蒂壹
支、海洛因拾肆小包【合計淨重參拾玖點肆肆公克（空包裝重伍點柒公克）】均沒收
銷燬；扣案之分裝鏟參支、夾鍊袋陸拾個、吸管壹支均沒收。又連續施用第貳級毒品
，累犯，處有期徒刑柒月；扣案殘留甲基安非他命成分之玻璃吸食器壹個、安非他命
貳小包（合計淨重零點玖捌公克，包裝袋重零點肆捌公克）均沒收銷燬。應執行有期
徒刑壹年伍月；扣案殘留海洛因成分之煙蒂壹支、海洛因拾肆小包【合計淨重參拾玖
點肆肆公克（空包裝重伍點柒公克）】、殘留甲基安非他命成分之玻璃吸食器壹個、
安非他命貳小包（合計淨重零點玖捌公克，包裝袋重零點肆捌公克）均沒收銷燬；扣
案之分裝鏟參支、夾鍊袋陸拾個、吸管壹支均沒收。
    事  實
一、乙○○於民國八十二年間，因違反戡亂時期肅清煙毒條例等案件，經本院判處應
    執行有期徒刑三年五月，於八十三年三月二十八日確定；又於八十三年間，因違
    反戡亂時期肅清煙毒條例等案件，再經本院判處應執行有期徒刑三年六月，並於
    八十三年十一月二十八日確定，前開二案經先後接續執行，於八十五年十月間假
    釋出獄，並於九十年三月六日假釋期滿，視為徒刑已執行完畢。又於九十二年間
    ，因施用毒品案件，經依本院九十二年度毒聲字第二四八號裁定送勒戒處所觀察
    、勒戒後，認無繼續施用毒品之傾向，由臺灣雲林地方法院檢察署檢察官於九十
    二年四月十七日以九十二年度毒偵字第三二一號為不起訴處分確定。詎乙○○仍
    不知悔改，復基於施用第一級毒品之概括犯意，自九十二年六月十日某時起至九
    十三年五月十一日下午五時許止，連續在雲林縣斗南鎮東明里成功三七號住處等
    地，以將第一級毒品海洛因摻入香菸內點燃吸食之方式，施用第一級毒品海洛因
    ，約二天施用一次；另基於施用第二級毒品之概括犯意，自九十二年六月十日某
    時起至九十三年五月七日止，連續在雲林縣斗南鎮東明里成功三七號住處等地，
    以將第二級毒品安非他命置於玻璃球內燒烤吸食之方式，施用第二級毒品安非他
    命，約二天施用一次。嗣先於九十二年七月十日中午十二時三十分許，在上址住
    處為警持本院核發之搜索票查獲，並扣得殘留海洛因成分之煙蒂一支、殘留甲基
    安非他命成分之玻璃吸食器一個、安非他命二小包（合計淨重○．九八公克，包
    裝袋重○．四八公克）；又於九十三年一月十一日下午二時三十分許，為警持搜
    索票前往上址住處搜索查獲，並扣得第一級毒品海洛因十二小包【合計淨重二．
    七一公克（空包裝重二．四一公克）】、分裝鏟三支、夾鍊袋六十個。經依修正
    前毒品危害防制條例之規定，依本院九十二年度毒聲字第六八一號裁定，送臺灣
    雲林看守所附設勒戒處所觀察、勒戒後，認有繼續施用毒品之傾向，復經本院裁
    定令入戒治處所施以強制戒治，惟因新修正毒品危害防制條例施行生效，於九十
    三年二月四日釋放離所。又因違反毒品危害防制條例之刑事案件為本院發佈通緝
    ，於九十三年五月十一日晚間七時許，在其上址住處為警緝獲，並扣得第一級毒
    品海洛因二小包【合計淨重三六．七三公克（空包裝總重三．二九公克）】及吸
    管一支。
二、案經雲林縣警察局報請臺灣雲林地方法院檢察署檢察官偵查起訴，及雲林縣警察
    局、雲林縣警察局虎尾分局分別報請臺灣雲林地方法院檢察署檢察官偵查後移送
    併案審理。
    理  由
一、本件被告乙○○經檢察官提起公訴及擴張犯罪事實，其所犯為死刑、無期徒刑、
    最輕本刑為三年以上有期徒刑之罪或高等法院管轄第一審案件以外之案件，而於
    本院準備程序進行中，被告就被訴事實為有罪之陳述，經法官告知簡式審判程序
    之旨，並聽取公訴人、被告之意見後，經本院合議庭裁定由受命法官獨任進行簡
    式審判程序，合先敘明。
二、認定犯罪事實所憑之證據及理由：
  (一)前述事實，已經被告乙○○於本院審理時坦白承認。
  (二)本院九十二年度聲搜字第二五六號、九十三年度聲搜字第二三號搜索票各一紙，
    及其搜索扣押筆錄、扣押物品目錄表、扣押物品收據（見雲林縣警察局雲警刑(二)
    字第○九二○○○六五八八號警卷第三至六頁、雲警刑(二)字第二九四號警卷第四
    至七頁）。
  (三)雲林縣警察局刑警隊查獲毒品案件嫌犯尿液送檢真實姓名對照表二紙、雲林縣衛
    生局煙毒尿液檢驗成績書三紙、行政院衛生署管制藥品管理局函及檢驗成績書個
    一份、雲林縣警察局虎尾分局查獲毒品嫌犯尿液送檢真實姓名對照表一紙（臺灣
    雲林地方法院檢察署九十二年度毒偵字第六九一號卷第二九至三○頁、本院卷第
    三七至四十頁、第一一六至一一七頁）
  (四)法務部調查局九十二年八月十一日調科壹字第○九二六二六一一六六○號檢驗通
    知書、九十三年二月二十四日調科壹字第一六○○○二一八七號及九十三年六月
    十六日調科壹字第一六○○○二二八七號鑑定通知書各一份（上述九十二年度毒
    偵字第六九一號卷第二六頁、同署九十三年度毒偵字第一○四號卷第二○頁、本
    院卷第一一三頁）
  (五)查獲之照片五張（見雲林縣警察局雲警刑(二)字第○九二○○○六五八八號警卷第
    七至十一頁）
  (六)本院九十二年度毒聲字第六八一號刑事裁定一份。
  (七)台灣雲林看守所九十三年二月二日雲所境總字第○九三五○○○○六○號函一份
    （見上述九十二年度毒偵字第六九一號卷第七三至七五頁）
  (八)被告之自白與上開事證相符，其自白可予採信。
三、論罪科刑之理由：
  (一)被告於九十二年間，因施用毒品案件，經依本院九十二年度毒聲字第二四八號裁
    定送勒戒處所觀察、勒戒後，認無繼續施用毒品之傾向，由臺灣雲林地方法院檢
    察署檢察官於九十二年四月十七日以九十二年度毒偵字第三二一號為不起訴處分
    確定等情，有該不起訴處分書、臺灣高等法院被告全國前案紀錄表、刑案資料查
    註紀錄表在卷可參，被告於本案復另行起意，再次施用海洛因及安非他命，其於
    五年內再犯施用第一級毒品及第二級毒品之犯行，可以認定。
  (二)被告所為，係犯毒品危害防制條例第十條第一項之施用第一級毒品罪及同條第二
    項之施用第二級毒品罪。
  (三)被告施用毒品而持有毒品之低度行為，應為施用毒品之高度行為所吸收，不另論
    罪。
  (四)被告先後多次施用第一級毒品及多次施用第二級毒品之犯行，均時間緊接，方法
    相同，而分別觸犯構成要件相同之罪名，顯均係基於概括犯意，反覆為之，應分
    別依連續犯之規定論以一罪，並加重其刑。
  (五)被告所犯上開施用第一級毒品罪及施用第二級毒品罪二罪間，犯意各別，罪名不
    同，應分論併罰之。
  (六)被告前於八十二年、八十三年間因先後違反戡亂時期肅清煙毒條例等案件，經本
    院分別判處應執行有期徒刑三年五月、三年六月，並經先後接續執行，於八十五
    年十月間假釋出獄，並於九十年三月六日假釋期滿執行完畢，此有臺灣高等法院
    被告全國前案紀錄表在卷可憑，其前受有期徒刑執行完畢，於五年以內再犯本件
    有期徒刑以上之二罪，均為累犯，應分別依刑法第四十七條之規定遞加重其刑。
  (七)審酌被告曾有施用煙毒、麻醉藥品等經法院判刑之前科，但並無其他犯罪前科，
    而施用毒品僅傷害自我，尚未對於其他社會或個人之法益造成損害，惟被告因施
    用毒品，經警多次查獲，卻仍不知悔改，難認其有戒除毒癮之決心，並參酌被告
    於本案中施用毒品之動機、次數、手段，及其犯後坦承犯行，態度尚良好等一切
    情狀，分別量處如主文所示之刑，並定其應執行刑。
  (八)扣案殘留海洛因成分之煙蒂一支及殘留甲基安非他命成分之玻璃吸食器一個，因
    無法與所附著之毒品析離，應同視為毒品，併與扣案之海洛因十四小包【合計淨
    重參拾玖點肆肆公克（空包裝重伍點柒公克）】、安非他命二小包（合計淨重零
    點玖捌公克，包裝袋重零點肆捌公克），依毒品危害防制條例第十八條第一項前
    段之規定沒收銷燬之；而扣案之分裝鏟三支、夾鍊袋六十個、吸管一支均為被告
    所有，供其施用第一級毒品所用之物，應依刑法第三十八條第一項第二款規定宣
    告沒收。
四、適用之法條：
  (一)刑事訴訟法第二百七十三條之一第一項、第二百九十九條第一項前段。
  (二)毒品危害防制條例第十條第一項、第二項、第十八條第一項前段。
  (三)刑法第十一條前段、第五十六條、第四十七條、第五十一條第五款、第三十八條
    第一項第二款。
本案經檢察官甲○○到庭執行職務。
中      華      民      國      九十三      年    八    月      十三    日
                                        臺灣雲林地方法院刑事第三庭
                                            法  官  廖  國  勝
右正本證明與原本無異。
如不服本判決，應於判決送達後十日內向本院提出上訴狀( 應附繕本 )。
                                            書記官  林  汎  柏
中      華      民      國      九十三      年    八    月      十三    日
【附錄本案論罪科刑法條全文】：
毒品危害防制條例第十條：
施用第一級毒品者，處六月以上五年以下有期徒刑。
施用第二級毒品者，處三年以下有期徒刑。
